【裁判字號】    95,訴,1618
【裁判日期】    950925
【裁判案由】    虛報進口貨物產地
【裁判全文】
臺北高等行政法院裁定
                                     95年度訴字第01618號
原      告  時尚國際股份有限公司
代  表  人  甲○○（董事長）
被      告  財政部臺北關稅局
代  表  人  乙○○
上列當事人間因虛報進口貨物產地事件，原告不服財政部中華民
國95年3 月17日台財訴字第09400620170 號訴願決定，提起行政
訴訟，本院裁定如下︰
    主  文
原告之訴駁回。
訴訟費用由原告負擔。
    理  由
一、按「海關依本條例處分之緝私案件，應製作處分書送達受處
    分人。」「受處分人不服前條處分者，得於收到處分書之日
    起三十日內，依規定格式，以書面向原處分海關申請復查。
    」為海關緝私條例第46條第1項及第47條第1項所明定。次按
    「原告之訴，有下列各款情形之一者，行政法院應以裁定駁
    回之。．．．十、起訴不合程式或不備其它要件者。」行政
    訴訟法第107條第1項第10款定有明文。
二、本件原告於94年1 月24日向被告報運進口成衣12箱（報單號
    碼：CL/94/276/31102 號），原申報第1 項至第9 項貨物產
    地為香港；第2 項貨物成分為95% TENCEL、5% PU ，惟經被
    告關員查驗結果，實到第1 項至第9 項貨物產地為中國大陸
    ，核屬行為時尚未開放准許進口之大陸物品；第2 項貨物成
    分為5% TENCEL 、5% SPANDEX，實到貨物產地、品質與原申
    報不符，原告顯有虛報貨物產地、品質、進口大陸物品，涉
    及逃避管制之違法行為，且係屬原告前經基隆關稅局處分確
    定後，5 年內再犯同條例同一規定之行為，被告爰依海關緝
    私條例第37條第3 項轉據同條例第36條第1 項、第3 項及第
    45條規定，以94年第00000000號處分書處原告貨價1.5 倍之
    罰鍰計新台幣694,612 元，併沒入貨物。查前開處分書係於
    94年4 月12日送達原告，有送達證書在原處分卷可稽。計其
    申請復查期限應自94年4 月13日起算，至94年5 月12日即已
    屆滿，原告遲至94年5 月31日始以掛號郵寄復查申請書，有
    復查申請書及郵寄信封在原處分卷可按，顯已逾期。是復查
    決定以其復查申請已逾法定不變期間，不予受理，訴願決定
    予以維持，均無不合。原告復提起行政訴訟，顯非合法，應
    予駁回。
三、原告雖主張前開處分書係由大樓管理員簽收，送達不合法云
    云。惟查原處分係送達原告公司所在臺北市○○路46號11樓
    之偉利大樓管理委員會管理員簽收，嗣原告亦因其轉交原處
    分而據以提出復查申請。按在區分所有之大廈內住戶所設管
    理委員會所僱用之管理員，其為該大廈內住戶收受文件時之
    身分，性質上屬於全體住戶之受僱人，原處分之送達自屬合
    法，原告所稱並無可採。另本件訴訟既不合法，其實體之理
    由，自無庸審酌，併予敘明。
四、依行政訴訟法第107 條第1 項第10款、第104 條、民事訴訟
    法第95條、第78條，裁定如主文。
中    華    民    國    95    年    9     月    25    日
                            第四庭審判長法  官   鄭忠仁
                                        法  官   林育如
                                        法  官   楊莉莉
上為正本係照原本作成。
如不服本裁定，應於送達後10日內向本院提出抗告狀（須按他造
人數附繕本）。
中    華    民    國    95    年     9    月   25     日
                                         書記官   林孟宗


司法院資訊處製作；財團法人民間司法改革基金會備份。
